ACORDAO-COMPLETO-2367207

ACÓRDÃO DE RELAÇÃO

ACÓRDÃO DE RELAÇÃO 2126/2019 ATA 35/2019 - PLENÁRIO

Acórdão 2126/2019-TCU-Plenário
VISTOS, relatados e discutidos estes autos de Tomada de Contas Especial instaurada em cumprimento ao subitem 9.2 do Acórdão 1884/2014-TCU-Plenário, em razão de superfaturamentos identificados no Contrato CT 35/2007, originado da Concorrência 001/2007, celebrado entre a Valec Engenharia, Construções e Ferrovias S.A. e a SPA Engenharia, Indústria e Comércio Ltda., para construção do lote 12 da Ferrovia Norte-Sul (FNS) , trecho Aguiarnópolis-Palmas, no estado de Tocantins;
Considerando a ocorrência de irregularidades de natureza fraudulenta em atos licitatórios e contratuais praticados na execução do Contrato CT 35/2007, conforme caracterizado na instrução à peça 88 e nos elementos constantes das peças 26, 61-65 e 96-104;
	Considerando a caracterização do abuso de direito na utilização da pessoa jurídica SPA Engenharia, Indústria e Comércio Ltda., mediante a sua utilização para a prática de condutas anticompetitivas nas concorrências 008/2004, 002/2005 e 001/2007, em conluio com outras empresas participantes dos certames, constituindo fraude à licitação;
	Considerando a apuração do dano relativo e a identificação dos responsáveis por superfaturamento no Contrato CT 35/2007, caracterizados por (i) preços excessivos frente aos de mercado nos serviços mais relevantes; (ii) por preços excessivos frente ao mercado identificado nos serviços de execução de estacas raiz; (iii) pelo pagamento de transporte de brita para lastro em quantidade superior à efetivamente transportada; (iv) pelo pagamento por serviços de escavação, carga e transporte não executados; (v) e pelo pagamento de transporte de material do sublastro (momento de transporte) superior à distância efetivamente percorrida;
	Considerando a necessidade de inclusão dos reajustes nas parcelas de débito apurado;
	Considerando a necessidade de desmembrar, para fins de identificação dos responsáveis, a parcela de débito correspondente ao sobrepreço identificado nos serviços mais relevantes, uma vez que foram orçados à época da Concorrência 001/2007 (peças 105 e 106) , da parcela correspondente à substituição da fundação das obras de artes especiais (peça 107) , de tubulões para estacas raiz, tendo em vista que o fato caracterizador desta modificação foi a celebração do 4° e do 8° termo aditivo ao Contrato CT 35/2007 (peças 111 e 112) ;
	Considerando que o superfaturamento por serviços pagos em quantidade superior à efetivamente executada: transporte de brita para lastro (peça 108) ; serviços de escavação, carga e transporte (peça 109) ; e transporte de material do sublastro (peça 110) está intrinsicamente relacionado à atividade de fiscalização, tendo em vista a necessidade de aferir as quantidades efetivamente executadas, o que conduz à necessidade de incluir no rol de responsáveis os agentes designados para essas atividades;
	Os Ministros do Tribunal de Contas da União ACORDAM, por unanimidade, com fundamento nos arts. 12, inciso II, e 47 da Lei 8.443/1992, c/c o art. 143 do Regimento Interno, de acordo com os pareceres emitidos nos autos, em desconsiderar a personalidade jurídica da empresa SPA Engenharia, Indústria e Comércio Ltda. (25.707.134/0001-78) , para promover a responsabilização de seus sócios Andre Von Bentzeen Rodrigues e Bruno Von Bentzeen Rodrigues, e adotar as medidas abaixo indicadas.
1. Processo TC-Processo 018.324/2014-2 (TOMADA DE CONTAS ESPECIAL) 
	1.1. Apensos: Processo 026.058/2017-0 (Solicitação) ; Processo 010.531/2010-6 (Relatório de levantamento) ; Processo 006.981/2011-9 (Relatório de auditoria) 
	1.2. Responsáveis: André Von Bentzeen Rodrigues (XXX.140.786-XX) ; Bruno Von Bentzeen Rodrigues (XXX.535.926-XX) ; Christian Pimentel de Castro Leitão (XXX.521.306-XX) ; espólio de André Luiz de Oliveira (XXX.568.411-XX) , representado por Roberta Dias de Oliveira (XXX.412.081-XX) ; Fabio Levy Rocha (XXX.765.746-XX) ; Hernani Sepúlveda Anconi (XXX.483.876-XX) ; Jorge Lincoln Rodrigues Bangoim (XXX.863.712-XX) ; José Francisco das Neves (XXX.833.301-XX) ; Lourisval Adriano Pereira Filho (XXX.693.001-XX) ; Luiz Antônio Sampaio Barreto (XXX.140.647-XX) ; Luiz Carlos Oliveira Machado (XXX.706.987-XX) ; Otoniel Andrade Costa (XXX.026.851-XX) ; SPA Engenharia, Indústria e Comércio Ltda. (25.707.134/0001-78) ; Ulisses Assad (XXX.266.408-XX) ; Vega Engenharia e Consultoria Ltda. (77.728.343/0001-00) , atual Egis – Engenharia e Consultoria Ltda.
	1.3. Entidade: Valec Engenharia, Construções e Ferrovias S.A.
	1.4. Relator: Ministro Bruno Dantas.
	1.5. Representante do Ministério Público: não atuou.
	1.6. Unidade Técnica: Secretaria de Fiscalização de Infraestrutura Portuária e Ferroviária (SeinfraPortoferrovia) .
	1.7. Representação legal: José Anchieta da Silva (OAB/MG 23.405) e outros, representando SPA Engenharia, Indústria e Comércio Ltda.; Silvia Regina Schmitt (OAB/DF 38.717) , representando Valec Engenharia, Construções e Ferrovias S.A.
	1.8. Determinações/Recomendações/Orientações:
	1.8.1. realizar, nos termos dos arts. 10, § 1º, e 12, incisos I e II, da Lei 8.443/1992, c/c o art. 202, incisos I e II, e §1º, do Regimento Interno, a citação solidária dos responsáveis abaixo relacionados, para que, no prazo de 15 (quinze) dias, apresentem alegações de defesa e/ou recolham, solidariamente, aos cofres da Valec Engenharia, Construções e Ferrovias S.A., as quantias abaixo indicadas, atualizadas monetariamente a partir das respectivas datas até o efetivo recolhimento, abatendo-se na oportunidade a quantia já ressarcida, quando for o caso, na forma da legislação em vigor, em decorrência das seguintes irregularidades verificadas no Contrato CT 35/2007, celebrado entre a Valec Engenharia, Construções e Ferrovias S.A e a Construtora SPA Engenharia, Indústria e Comércio Ltda. (25.707.134/0001-78) , para construção do lote 12 da Ferrovia Norte-Sul (FNS) , trecho Aguiarnópolis-Palmas, no estado de Tocantins:
	1) Ocorrência: superfaturamento decorrente de preços excessivos frente aos de mercado nos serviços mais relevantes.
	Condutas:
	a) José Francisco das Neves (XXX.833.301-XX) , na qualidade de Diretor-presidente da Valec à época, por celebrar o Contrato CT 35/2007, contendo preços acima dos de mercado e, com base na culpa in eligendo e in vigilando, por anuir aos atos cometidos pelas instâncias hierárquicas inferiores no tocante à aprovação do projeto básico e do orçamento-base, mediante a prática de atos ordinatórios na Concorrência 001/2007, o que resultou em superfaturamento do Contrato CT 35/2007, infringindo o disposto no art. 3º da Lei 8.666/1993 e os princípios da eficiência e da economicidade, insculpidos nos arts. 37 e 70 da Constituição Federal de 1988;
	b) Ulisses Assad (XXX.266.408-XX) , na qualidade de Diretor de Engenharia da Valec à época, pela supervisão e anuência dos atos praticados pelas instâncias hierárquicas inferiores no tocante à aprovação do projeto básico e do orçamento-base da Concorrência 001/2007, contendo itens com preços excessivos frente aos de mercado, mediante a prática de atos ordinatórios no mencionado certame, resultando em superfaturamento do Contrato CT 35/2007, infringindo o disposto nos arts. 6º, inciso IX, alínea “f”, e 3º da Lei 8.666/1993 e os princípios da eficiência e da economicidade, insculpidos nos arts. 37 e 70 da Constituição Federal de 1988;
	c) espólio de André Luiz de Oliveira (XXX.568.411-XX) , na qualidade de Superintendente de Construção da Valec à época, pela análise e confecção da planilha orçamentária que subsidiou a Concorrência 001/2007, apresentando itens com sobrepreço, consubstanciados nos atos ordinatórios praticados no mencionado certame, resultando em superfaturamento do Contrato CT 35/2007, infringindo o disposto nos arts. 6º, inciso IX, alínea “f”, e 3º da Lei 8.666/1993 e os princípios da eficiência e da economicidade, insculpidos nos arts. 37 e 70 da Constituição Federal de 1988;
	d) SPA Engenharia, Indústria e Comércio Ltda. (25.707.134/0001-78) , na condição de empresa contratada, por celebrar o Contrato CT 35/2007 com preços excessivos frente aos de mercado, e, consequentemente, beneficiar-se do superfaturamento, o que afronta o disposto no art. 3º da Lei 8.666/1993 e os princípios da eficiência e da economicidade, insculpidos nos arts. 37 e 70 da Constituição Federal de 1988;
	e) André Von Bentzeen Rodrigues (XXX.140.786-XX) , na condição de administrador da SPA Engenharia, Indústria e Comércio Ltda. (25.707.134/0001-78) , por celebrar o Contrato CT 35/2007 com sobrepreço e, por conseguinte, beneficiar-se do superfaturamento, o que afronta o disposto no art. 3º da Lei 8.666/1993 e os princípios da eficiência e da economicidade, insculpidos nos arts. 37 e 70 da Constituição Federal de 1988, em situação na qual restou caracterizado abuso da personalidade jurídica da empresa que representava, em razão da ocorrência de fraude na licitação que deu origem ao contrato, praticada mediante colusão de licitantes para dividir previamente os lotes licitados;
	f) Bruno Von Bentzeen Rodrigues (XXX.535.926-XX) , na condição de administrador da SPA Engenharia, Indústria e Comércio Ltda. (25.707.134/0001-78) , por celebrar o Contrato CT 35/2007 com sobrepreço e, por conseguinte, beneficiar-se do superfaturamento, o que afronta o disposto no art. 3º da Lei 8.666/1993 e os princípios da eficiência e da economicidade, insculpidos nos arts. 37 e 70 da Constituição Federal de 1988, em situação na qual restou caracterizado abuso da personalidade jurídica da empresa que representava, em razão da ocorrência de fraude na licitação que deu origem ao contrato, praticada mediante colusão de licitantes para dividir previamente os lotes licitados;
	Relação de débito:
	MEDIÇÃO
	DATA DA OCORRÊNCIA
	VALOR SUPERFATURAMENTO
ORIGINAL (R$) 
	DÉBITO/CRÉDITO

	1
	24/03/08
	165.322,08 
	D

	2
	08/04/08
	1.142.991,75 
	D

	3
	07/05/08
	1.098.094,21 
	D

	4
	30/05/08
	368.325,46 
	D

	5
	03/07/08
	977.761,26 
	D

	6
	07/08/08
	1.364.299,09 
	D

	7
	05/09/08
	1.040.934,52 
	D

	8
	08/10/08
	2.235.682,99 
	D

	9
	13/11/08
	2.201.586,53 
	D

	10
	10/12/08
	2.058.199,98 
	D

	11
	24/12/08
	2.068.353,89 
	D

	12
	10/02/09
	1.232.181,30 
	D

	13
	10/03/09
	1.186.510,34 
	D

	14
	07/04/09
	1.579.571,52 
	D

	15
	04/05/09
	1.643.298,28 
	D

	16
	02/06/09
	1.693.659,81 
	D

	17
	03/07/09
	2.114.690,98 
	D

	18
	19/08/09
	2.501.992,19 
	D

	19
	03/09/09
	3.853.482,67 
	D

	20
	09/10/09
	3.179.871,24 
	D

	21
	12/11/09
	2.234.661,96 
	D

	22
	11/12/09
	1.490.606,42 
	D

	23
	29/12/09
	1.161.275,85 
	D

	24
	23/02/10
	788.891,09 
	D

	25
	15/03/10
	1.430.736,48 
	D

	26
	22/04/10
	476.513,44 
	D

	27
	30/04/10
	511.391,75 
	D

	28
	09/06/10
	952.935,97 
	D

	29
	30/06/10
	1.819.032,86 
	D

	30
	15/09/10
	2.389.178,10 
	D

	31
	02/09/10
	3.509.862,62 
	D

	32
	07/10/10
	3.332.430,60 
	D

	33
	26/11/10
	2.060.400,54 
	D

	34
	30/12/10
	1.107.570,44 
	D

	35
	30/12/10
	792.851,85 
	D

	36
	02/03/11
	990.605,49 
	D

	37
	16/03/11
	494.686,59 
	D

	38
	20/04/11
	763.242,80 
	D

	39
	02/06/11
	530.796,78 
	D

	40
	04/07/11
	982.787,69 
	D

	41
	25/07/11
	1.148.393,62 
	D

	42
	16/08/11
	696.607,65 
	D

	43
	15/09/11
	420.645,40 
	D

	44
	17/11/11
	275.180,47 
	D

	45
	26/11/11
	24.686,25 
	D

	46
	28/11/11
	18.043,04 
	D

	47
	07/12/11
	8.743,13 
	D

	48
	26/12/11
	6.791,97 
	D

	49
	26/01/12
	8.623,61 
	D

	50
	27/02/12
	4.331,82 
	D

	Final
	17/04/13
	- 374.559,56 
	C

	2) Ocorrência: superfaturamento decorrente de preços excessivos frente aos de mercado identificados nos serviços de execução de estacas raiz.
	Condutas:
	a) José Francisco das Neves (XXX.833.301-XX) , na qualidade de Diretor-Presidente da Valec à época, por autorizar a celebração do 4° termo aditivo ao Contrato CT 35/2007, consoante despacho proferido no Memorando 127/2009-SUCON, e, com base na culpa in eligendo e in vigilando, por anuir aos atos praticados pelas instâncias hierárquicas inferiores no tocante à aprovação dos preços dos serviços incluídos pelo mencionado termo aditivo, cujos preços das estacas raiz continham sobrepreço, resultando em superfaturamento, o que afronta o disposto no art. 3º da Lei 8.666/1993 e os princípios da eficiência e da economicidade, insculpidos nos arts. 37 e 70 da Constituição Federal de 1988;
	b) espólio de André Luiz de Oliveira (XXX.568.411-XX) , na qualidade de Superintendente de Construção da Valec à época, por instruir o pleito de celebração do 4° termo aditivo ao Contrato CT 35/2007, no qual se determinou os preços das estacas raiz, consoante o Memorando 127/2009-SUCON, que encaminhou a documentação pertinente ao Diretor-Presidente da Valec, contendo preços excessivos frente aos de mercado no serviço de estacas raiz, resultando em superfaturamento, o que afronta o disposto no art. 3º da Lei 8.666/1993 e os princípios da eficiência e da economicidade, insculpidos nos arts. 37 e 70 da Constituição Federal de 1988;
	c) Luiz Antônio Sampaio Barreto (XXX.140.647-XX) , na qualidade de Superintendente de Projeto Substituto da Valec à época, por analisar os preços dos serviços de execução de estacas raiz, consoante Memorando 024/2009-SUPRO e respectivos anexos, os quais fundamentaram a inclusão dos mencionados serviços no ajuste, e os respectivos preços, consoante o 4° Termo Aditivo ao Contrato 35/2007, contendo preços acima dos de mercado, resultando em superfaturamento, o que afronta o disposto no art. 3º da Lei 8.666/1993 e os princípios da eficiência e da economicidade, insculpidos nos arts. 37 e 70 da Constituição Federal de 1988;
	d) SPA Engenharia, Indústria e Comércio Ltda. (25.707.134/0001-78) , na condição de empresa contratada, por celebrar o 4º e 8° termo aditivo ao Contrato 35/2007 com preços excessivos frente aos de mercado nos serviços de execução de estacas raiz e, consequentemente, beneficiar-se do superfaturamento na avença, o que afronta o disposto no art. 3º da Lei 8.666/1993 e os princípios da eficiência e da economicidade, insculpidos nos arts. 37 e 70 da Constituição Federal de 1988.
Relação de débito:
	MEDIÇÃO
	DATA DA OCORRÊNCIA
	VALOR SUPERFATURAMENTO
ORIGINAL (R$) 
	DÉBITO/CRÉDITO

	14
	07/04/09
	238.127,24 
	D

	15
	04/05/09
	136.721,33 
	D

	16
	02/06/09
	274.651,59 
	D

	17
	03/07/09
	127.578,26 
	D

	18
	19/08/09
	346.737,30 
	D

	19
	03/09/09
	144.543,18 
	D

	20
	09/10/09
	253.594,30 
	D

	21
	12/11/09
	156.556,08 
	D

	22
	11/12/09
	61.419,47 
	D

	23
	29/12/09
	62.439,95 
	D

	24
	23/02/10
	-17.445,93 
	C

	26
	22/04/10
	263.476,84 
	D

	32
	07/10/10
	9.364,18 
	D

	3) Ocorrência: superfaturamento decorrente do pagamento de transporte de brita para lastro em quantidade superior à efetivamente transportada.
Condutas:
a) Hernani Sepúlveda Anconi (XXX.483.876-XX) , na qualidade de fiscal (Gerente Regional) da Valec à época, por assinar a medição 9 do Contrato CT 35/2007 contendo distância média de transporte (DMT) de brita para lastro superior à efetivamente necessária para a execução das obras, resultando no superfaturamento da mencionada avença, em ofensa ao disposto nos arts. 62 e 63 da Lei 4.320/1964, no art. 3º da Lei 8.666/1993 e no art. 37 da Constituição Federal de 1988;
b) Luiz Carlos Oliveira Machado (XXX.706.987-XX) , na condição de Superintendente Regional de Obras da Valec à época, por assinar a medição 9 do Contrato CT 35/2007 contendo distância média de transporte (DMT) de brita para lastro superior à efetivamente necessária para a execução das obras, resultando no superfaturamento da mencionada avença, em ofensa ao disposto nos arts. 62 e 63 da Lei 4.320/1964, no art. 3º da Lei 8.666/1993 e no art. 37 da Constituição Federal de 1988;
c) SPA Engenharia, Indústria e Comércio Ltda. (25.707.134/0001-78) , na qualidade de empresa contratada, pelo recebimento de valores relativos ao transporte de brita para lastro em quantidade superior à efetivamente realizada na medição 9 do Contrato CT 35/2007, resultando no superfaturamento da mencionada avença, em ofensa ao disposto nos arts. 62 e 63 da Lei 4.320/1964, no art. 3º da Lei 8.666/1993 e no art. 37 da Constituição Federal de 1988;
d) Vega Engenharia e Consultoria Ltda. (77.728.343/0001-00) , atual Egis – Engenharia e Consultoria Ltda., na qualidade de empresa supervisora, contratada para assistir a fiscalização da Valec, por assinar, por meio de preposto, a medição 9 do Contrato CT 35/2007 contendo distância média de transporte (DMT) de brita para lastro superior à efetivamente necessária para a execução das obras, resultando no superfaturamento da mencionada avença, em ofensa ao disposto nos arts. 62 e 63 da Lei 4.320/1964, no art. 3º da Lei 8.666/1993 e no art. 37 da Constituição Federal de 1988;
Relação de débito: 
	MEDIÇÃO
	VALOR SUPERFATURAMENTO
ORIGINAL (R$) 
	DATA DA OCORRÊNCIA

	9
	122.820,45
	13/11/08

Condutas:
a) Jorge Lincoln Rodrigues Bangoim (XXX.863.712-XX) , na qualidade de fiscal (Gerente Regional) da Valec à época, por assinar as medições 10 e 11 do Contrato CT 35/2007 contendo distância média de transporte (DMT) de brita para lastro superior à efetivamente necessária para a execução das obras, resultando no superfaturamento da mencionada avença, em ofensa ao disposto nos arts. 62 e 63 da Lei 4.320/1964, no art. 3º da Lei 8.666/1993 e no art. 37 da Constituição Federal de 1988;
b) Luiz Carlos Oliveira Machado (XXX.706.987-XX) , na condição de Superintendente Regional de Obras da Valec à época, por assinar as medições 10 e 11 do Contrato CT 35/2007 contendo distância média de transporte (DMT) de brita para lastro superior à efetivamente necessária para a execução das obras, resultando no superfaturamento da mencionada avença, em ofensa ao disposto nos arts. 62 e 63 da Lei 4.320/1964, no art. 3º da Lei 8.666/1993 e no art. 37 da Constituição Federal de 1988;
c) SPA Engenharia, Indústria e Comércio Ltda. (25.707.134/0001-78) , na qualidade de empresa contratada, pelo recebimento de valores relativos ao transporte de brita para lastro em quantidade superior à efetivamente realizada nas medições 10 e 11 do Contrato CT 35/2007, resultando no superfaturamento da mencionada avença, em ofensa ao disposto nos arts. 62 e 63 da Lei 4.320/1964, no art. 3º da Lei 8.666/1993 e no art. 37 da Constituição Federal de 1988;
d) Vega Engenharia e Consultoria Ltda. (77.728.343/0001-00) , atual Egis – Engenharia e Consultoria Ltda., na qualidade de empresa supervisora, contratada para assistir a fiscalização da Valec, por assinar, por meio de preposto, as medições 10 e 11 do Contrato CT 35/2007 contendo distância média de transporte (DMT) de brita para lastro superior à efetivamente necessária para a execução das obras, resultando no superfaturamento da mencionada avença, em ofensa ao disposto nos arts. 62 e 63 da Lei 4.320/1964, no art. 3º da Lei 8.666/1993 e no art. 37 da Constituição Federal de 1988;
Relação de débito: 
	MEDIÇÃO
	VALOR SUPERFATURAMENTO
ORIGINAL (R$) 
	DATA DA OCORRÊNCIA

	10
	122.083,50
	10/12/08

	11
	81.265,00
	24/12/08

Condutas:
a) Jorge Lincoln Rodrigues Bangoim (XXX.863.712-XX) , na qualidade de fiscal (Gerente Regional) da Valec à época, por assinar as medições 12, 13, 14, 15 e 16 do Contrato CT 35/2007 contendo distância média de transporte (DMT) de brita para lastro superior à efetivamente necessária para a execução das obras, resultando no superfaturamento da mencionada avença, em ofensa ao disposto nos arts. 62 e 63 da Lei 4.320/1964, no art. 3º da Lei 8.666/1993 e no art. 37 da Constituição Federal de 1988;
b) Otoniel Andrade Costa (XXX.026.851-XX) , na condição de Superintendente Regional de Obras da Valec à época, por assinar as medições 12, 13, 14, 15 e 16 do Contrato CT 35/2007 contendo distância média de transporte (DMT) de brita para lastro superior à efetivamente necessária para a execução das obras, resultando no superfaturamento da mencionada avença, em ofensa ao disposto nos arts. 62 e 63 da Lei 4.320/1964, no art. 3º da Lei 8.666/1993 e no art. 37 da Constituição Federal de 1988;
c) SPA Engenharia, Indústria e Comércio Ltda. (25.707.134/0001-78) , na qualidade de empresa contratada, pelo recebimento de valores relativos ao transporte de brita para lastro em quantidade superior à efetivamente realizada nas medições 12, 13, 14, 15 e 16 do Contrato CT 35/2007, resultando no superfaturamento da mencionada avença, em ofensa ao disposto nos arts. 62 e 63 da Lei 4.320/1964, no art. 3º da Lei 8.666/1993 e no art. 37 da Constituição Federal de 1988;
d) Vega Engenharia e Consultoria Ltda. (77.728.343/0001-00) , atual Egis – Engenharia e Consultoria Ltda., na qualidade de empresa supervisora, contratada para assistir a fiscalização da Valec, por assinar, por meio de preposto, as medições 12, 13, 14, 15 e 16 do Contrato CT 35/2007 contendo distância média de transporte (DMT) de brita para lastro superior à efetivamente necessária para a execução das obras, resultando no superfaturamento da mencionada avença, em ofensa ao disposto nos arts. 62 e 63 da Lei 4.320/1964, no art. 3º da Lei 8.666/1993 e no art. 37 da Constituição Federal de 1988;
Relação de débito: 
	MEDIÇÃO
	VALOR SUPERFATURAMENTO
ORIGINAL (R$) 
	DATA DA OCORRÊNCIA

	12
	 56.741,21 
	10/02/09

	13
	 37.198,05 
	10/03/09

	14
	 141.652,88 
	07/04/09

	15
	 310.702,54 
	04/05/09

	16
	 281.494,38 
	02/06/09

Condutas:
a) Jorge Lincoln Rodrigues Bangoim (XXX.863.712-XX) , na qualidade de fiscal (Gerente Regional) da Valec à época, por assinar as medições 17 e 18 do Contrato CT 35/2007 contendo distância média de transporte (DMT) de brita para lastro superior à efetivamente necessária para a execução das obras, resultando no superfaturamento da mencionada avença, em ofensa ao disposto nos arts. 62 e 63 da Lei 4.320/1964, no art. 3º da Lei 8.666/1993 e no art. 37 da Constituição Federal de 1988;
b) SPA Engenharia, Indústria e Comércio Ltda. (25.707.134/0001-78) , na qualidade de empresa contratada, pelo recebimento de valores relativos ao transporte de brita para lastro em quantidade superior à efetivamente realizada nas medições 17 e 18 do Contrato CT 35/2007, resultando no superfaturamento da mencionada avença, em ofensa ao disposto nos arts. 62 e 63 da Lei 4.320/1964, no art. 3º da Lei 8.666/1993 e no art. 37 da Constituição Federal de 1988;
c) Vega Engenharia e Consultoria Ltda. (77.728.343/0001-00) , atual Egis – Engenharia e Consultoria Ltda., na qualidade de empresa supervisora, contratada para assistir a fiscalização da Valec, por assinar, por meio de preposto, as medições 17 e 18 do Contrato CT 35/2007 contendo distância média de transporte (DMT) de brita para lastro superior à efetivamente necessária para a execução das obras, resultando no superfaturamento da mencionada avença, em ofensa ao disposto nos arts. 62 e 63 da Lei 4.320/1964, no art. 3º da Lei 8.666/1993 e no art. 37 da Constituição Federal de 1988;
Relação de débito: 
	MEDIÇÃO
	VALOR SUPERFATURAMENTO
ORIGINAL (R$) 
	DATA DA OCORRÊNCIA

	17
	 204.790,88 
	03/07/09

	18
	 337.737,40 
	19/08/09

Condutas:
a) Christian Pimentel de Castro Leitão (XXX.521.306-XX) , na qualidade de fiscal (Gerente Regional) da Valec à época, por assinar a medição 21 do Contrato CT 35/2007 contendo distância média de transporte (DMT) de brita para lastro superior à efetivamente necessária para a execução das obras, resultando no superfaturamento da mencionada avença, em ofensa ao disposto nos arts. 62 e 63 da Lei 4.320/1964, no art. 3º da Lei 8.666/1993 e no art. 37 da Constituição Federal de 1988;
b) Otoniel Andrade Costa (XXX.026.851-XX) , na condição de Superintendente Regional de Obras da Valec à época, por assinar a medição 21 do Contrato CT 35/2007 contendo distância média de transporte (DMT) de brita para lastro superior à efetivamente necessária para a execução das obras, resultando no superfaturamento da mencionada avença, em ofensa ao disposto nos arts. 62 e 63 da Lei 4.320/1964, no art. 3º da Lei 8.666/1993 e no art. 37 da Constituição Federal de 1988;
c) SPA Engenharia, Indústria e Comércio Ltda. (25.707.134/0001-78) , na qualidade de empresa contratada, pelo recebimento de valores relativos ao transporte de brita para lastro em quantidade superior à efetivamente realizada na medição 21 do Contrato CT 35/2007, resultando no superfaturamento da mencionada avença, em ofensa ao disposto nos arts. 62 e 63 da Lei 4.320/1964, no art. 3º da Lei 8.666/1993 e no art. 37 da Constituição Federal de 1988;
d) Vega Engenharia e Consultoria Ltda. (77.728.343/0001-00) , atual Egis – Engenharia e Consultoria Ltda., na qualidade de empresa supervisora, contratada para assistir a fiscalização da Valec, por assinar, por meio de preposto, a medição 21 do Contrato CT 35/2007 contendo distância média de transporte (DMT) de brita para lastro superior à efetivamente necessária para a execução das obras, resultando no superfaturamento da mencionada avença, em ofensa ao disposto nos arts. 62 e 63 da Lei 4.320/1964, no art. 3º da Lei 8.666/1993 e no art. 37 da Constituição Federal de 1988;
Relação de débito: 
	MEDIÇÃO
	VALOR SUPERFATURAMENTO
ORIGINAL (R$) 
	DATA DA OCORRÊNCIA

	21
	794.608,70
	12/11/2009

Condutas:
a) Christian Pimentel de Castro Leitão (XXX.521.306-XX) , na qualidade de fiscal (Gerente Regional) da Valec à época, por assinar as medições 22 e 23 do Contrato CT 35/2007 contendo distância média de transporte (DMT) de brita para lastro superior à efetivamente necessária para a execução das obras, resultando no superfaturamento da mencionada avença, em ofensa ao disposto nos arts. 62 e 63 da Lei 4.320/1964, no art. 3º da Lei 8.666/1993 e no art. 37 da Constituição Federal de 1988;
b) Jorge Lincoln Rodrigues Bangoim (XXX.863.712-XX) , na condição de Superintendente Regional de Obras da Valec à época, por assinar as medições 22 e 23 do Contrato CT 35/2007 contendo distância média de transporte (DMT) de brita para lastro superior à efetivamente necessária para a execução das obras, resultando no superfaturamento da mencionada avença, em ofensa ao disposto nos arts. 62 e 63 da Lei 4.320/1964, no art. 3º da Lei 8.666/1993 e no art. 37 da Constituição Federal de 1988;
c) SPA Engenharia, Indústria e Comércio Ltda. (25.707.134/0001-78) , na qualidade de empresa contratada, pelo recebimento de valores relativos ao transporte de brita para lastro em quantidade superior à efetivamente realizada nas medições 22 e 23 do Contrato CT 35/2007, resultando no superfaturamento da mencionada avença, em ofensa ao disposto nos arts. 62 e 63 da Lei 4.320/1964, no art. 3º da Lei 8.666/1993 e no art. 37 da Constituição Federal de 1988;
d) Vega Engenharia e Consultoria Ltda. (77.728.343/0001-00) , atual Egis – Engenharia e Consultoria Ltda., na qualidade de empresa supervisora, contratada para assistir a fiscalização da Valec, por assinar, por meio de preposto, as medições 22 e 23 do Contrato CT 35/2007 contendo distância média de transporte (DMT) de brita para lastro superior à efetivamente necessária para a execução das obras, resultando no superfaturamento da mencionada avença, em ofensa ao disposto nos arts. 62 e 63 da Lei 4.320/1964, no art. 3º da Lei 8.666/1993 e no art. 37 da Constituição Federal de 1988;
Relação de débito: 
	MEDIÇÃO
	VALOR SUPERFATURAMENTO
ORIGINAL (R$) 
	DATA DA OCORRÊNCIA

	22
	 422.893,68 
	11/12/09

	23
	 80.985,48 
	29/12/09

Condutas:
a) Lourisval Adriano Pereira Filho (XXX.693.001-XX) , na qualidade de fiscal (Gerente Regional) da Valec à época, por assinar a medição 44 do Contrato CT 35/2007 contendo distância média de transporte (DMT) de brita para lastro superior à efetivamente necessária para a execução das obras, resultando no superfaturamento da mencionada avença, em ofensa ao disposto nos arts. 62 e 63 da Lei 4.320/1964, no art. 3º da Lei 8.666/1993 e no art. 37 da Constituição Federal de 1988;
b) Jorge Lincoln Rodrigues Bangoim (XXX.863.712-XX) , na condição de Superintendente Regional de Obras da Valec à época, por assinar a medição 44 do Contrato CT 35/2007 contendo distância média de transporte (DMT) de brita para lastro superior à efetivamente necessária para a execução das obras, resultando no superfaturamento da mencionada avença, em ofensa ao disposto nos arts. 62 e 63 da Lei 4.320/1964, no art. 3º da Lei 8.666/1993 e no art. 37 da Constituição Federal de 1988;
c) SPA Engenharia, Indústria e Comércio Ltda. (25.707.134/0001-78) , na qualidade de empresa contratada, pelo recebimento de valores relativos ao transporte de brita para lastro em quantidade superior à efetivamente realizada na medição 44 do Contrato CT 35/2007, resultando no superfaturamento da mencionada avença, em ofensa ao disposto nos arts. 62 e 63 da Lei 4.320/1964, no art. 3º da Lei 8.666/1993 e no art. 37 da Constituição Federal de 1988;
d) Vega Engenharia e Consultoria Ltda. (77.728.343/0001-00) , atual Egis – Engenharia e Consultoria Ltda., na qualidade de empresa supervisora, contratada para assistir a fiscalização da Valec, por assinar, por meio de preposto, a medição 44 do Contrato CT 35/2007 contendo distância média de transporte (DMT) de brita para lastro superior à efetivamente necessária para a execução das obras, resultando no superfaturamento da mencionada avença, em ofensa ao disposto nos arts. 62 e 63 da Lei 4.320/1964, no art. 3º da Lei 8.666/1993 e no art. 37 da Constituição Federal de 1988;
Relação de débito: 
	MEDIÇÃO
	VALOR SUPERFATURAMENTO
ORIGINAL (R$) 
	DATA DA OCORRÊNCIA

	44
	95.981,41
	17/11/2011

4) Ocorrência: superfaturamento decorrente do pagamento por serviços de escavação, carga e transporte não executados.
Condutas:
a) Hernani Sepúlveda Anconi (XXX.483.876-XX) , na qualidade de fiscal (Gerente Regional) da Valec à época, por assinar a medição 9 do Contrato CT 35/2007 contendo serviços de escavação, carga e transporte não executados, resultando no superfaturamento da mencionada avença, em ofensa ao disposto nos arts. 62 e 63 da Lei 4.320/1964, no art. 3º da Lei 8.666/1993 e no art. 37 da Constituição Federal de 1988;
b) Luiz Carlos Oliveira Machado (XXX.706.987-XX) , na condição de Superintendente Regional de Obras da Valec à época, por assinar a medição 9 do Contrato CT 35/2007 contendo serviços de escavação, carga e transporte não executados, resultando no superfaturamento da mencionada avença, em ofensa ao disposto nos arts. 62 e 63 da Lei 4.320/1964, no art. 3º da Lei 8.666/1993 e no art. 37 da Constituição Federal de 1988;
c) SPA Engenharia, Indústria e Comércio Ltda. (25.707.134/0001-78) , na qualidade de empresa contratada, pelo recebimento de valores relativos a serviços de escavação, carga e transporte não executados, na medição 9 do Contrato CT 35/2007, resultando no superfaturamento da mencionada avença, em ofensa ao disposto nos arts. 62 e 63 da Lei 4.320/1964, no art. 3º da Lei 8.666/1993 e no art. 37 da Constituição Federal de 1988;
d) Vega Engenharia e Consultoria Ltda. (77.728.343/0001-00) , atual Egis – Engenharia e Consultoria Ltda., na qualidade de empresa supervisora, contratada para assistir a fiscalização da Valec, por assinar, por meio de preposto, a medição 9 do Contrato CT 35/2007 contendo serviços de escavação, carga e transporte não executados, resultando no superfaturamento da mencionada avença, em ofensa ao disposto nos arts. 62 e 63 da Lei 4.320/1964, no art. 3º da Lei 8.666/1993 e no art. 37 da Constituição Federal de 1988;
Relação de débito: 
	MEDIÇÃO
	VALOR SUPERFATURAMENTO
ORIGINAL (R$) 
	DATA DA OCORRÊNCIA

	9
	211.344,61
	13/11/08

Condutas:
a) Jorge Lincoln Rodrigues Bangoim (XXX.863.712-XX) , na qualidade de fiscal (Gerente Regional) da Valec à época, por assinar a medição 14 do Contrato CT 35/2007 contendo serviços de escavação, carga e transporte não executados, resultando no superfaturamento da mencionada avença, em ofensa ao disposto nos arts. 62 e 63 da Lei 4.320/1964, no art. 3º da Lei 8.666/1993 e no art. 37 da Constituição Federal de 1988;
b) Otoniel Andrade Costa (XXX.026.851-XX) , na condição de Superintendente Regional de Obras da Valec à época, por assinar a medição 14 do Contrato CT 35/2007 contendo serviços de escavação, carga e transporte não executados, resultando no superfaturamento da mencionada avença, em ofensa ao disposto nos arts. 62 e 63 da Lei 4.320/1964, no art. 3º da Lei 8.666/1993 e no art. 37 da Constituição Federal de 1988;
c) SPA Engenharia, Indústria e Comércio Ltda. (25.707.134/0001-78) , na qualidade de empresa contratada, pelo recebimento de valores relativos a serviços de escavação, carga e transporte não executados, na medição 14 do Contrato CT 35/2007, resultando no superfaturamento da mencionada avença, em ofensa ao disposto nos arts. 62 e 63 da Lei 4.320/1964, no art. 3º da Lei 8.666/1993 e no art. 37 da Constituição Federal de 1988;
d) Vega Engenharia e Consultoria Ltda. (77.728.343/0001-00) , atual Egis – Engenharia e Consultoria Ltda. na qualidade de empresa supervisora, contratada para assistir a fiscalização da Valec, por assinar, por meio de preposto, a medição 14  do Contrato CT 35/2007 contendo serviços de escavação, carga e transporte não executados, resultando no superfaturamento da mencionada avença, em ofensa ao disposto nos arts. 62 e 63 da Lei 4.320/1964, no art. 3º da Lei 8.666/1993 e no art. 37 da Constituição Federal de 1988;
Relação de débito: 
	MEDIÇÃO
	VALOR SUPERFATURAMENTO
ORIGINAL (R$) 
	DATA DA OCORRÊNCIA

	14
	 265.994,36 
	07/04/09

5) Ocorrência: superfaturamento decorrente do pagamento de transporte de material de sublastro (momento de transporte) em quantidade superior à distância efetivamente percorrida.
Condutas:
a) Fabio Levy Rocha (XXX.765.746-XX) , na condição de Superintendente Regional de Obras da Valec à época, por assinar as medições 7 e 8 do Contrato CT 35/2007 atestando distância de transporte de material do sublastro (momento de transporte) superior à distância efetivamente percorrida, resultando no superfaturamento da mencionada avença, em ofensa ao disposto nos arts. 62 e 63 da Lei 4.320/1964, no art. 3º da Lei 8.666/1993 e no art. 37 da Constituição Federal de 1988;
b) SPA Engenharia, Indústria e Comércio Ltda. (25.707.134/0001-78) , na qualidade de empresa contratada, pelo recebimento de valores relativos ao transporte de materiais em quantidade superior à efetivamente percorrida, nas medições 7 e 8 do Contrato CT 35/2007, resultando no superfaturamento da mencionada avença, em ofensa ao disposto nos arts. 62 e 63 da Lei 4.320/1964, no art. 3º da Lei 8.666/1993 e no art. 37 da Constituição Federal de 1988;
c) Vega Engenharia e Consultoria Ltda. (77.728.343/0001-00) , atual Egis – Engenharia e Consultoria Ltda., na qualidade de empresa supervisora, contratada para assistir a fiscalização da Valec, por assinar, por meio de preposto, as medições 7 e 8 do Contrato CT 35/2007 atestando distância de transporte de material do sublastro (momento de transporte) superior à distância efetivamente percorrida, resultando no superfaturamento da mencionada avença, em ofensa ao disposto nos arts. 62 e 63 da Lei 4.320/1964, no art. 3º da Lei 8.666/1993 e no art. 37 da Constituição Federal de 1988;
Relação de débito: 
	MEDIÇÃO
	VALOR SUPERFATURAMENTO
ORIGINAL (R$) 
	DATA DA OCORRÊNCIA

	7
	4.991,05 
	05/09/08

	8
	19.112,61 
	08/10/08

Condutas:
a) Christian Pimentel de Castro Leitão (XXX.521.306-XX) , na qualidade de fiscal (Gerente Regional) da Valec à época, por assinar as medições 19, 23, 25, 28, 31, 33, 35 do Contrato CT 35/2007 atestando distância de transporte de material do sublastro (momento de transporte) superior à distância efetivamente percorrida, resultando no superfaturamento da mencionada avença, em ofensa ao disposto nos arts. 62 e 63 da Lei 4.320/1964, no art. 3º da Lei 8.666/1993 e no art. 37 da Constituição Federal de 1988;
b) Jorge Lincoln Rodrigues Bangoim (XXX.863.712-XX) , na condição de Superintendente Regional de Obras da Valec à época, por assinar as medições 19, 23, 25, 28, 31, 33, 35 do Contrato CT 35/2007 atestando distância de transporte de material do sublastro (momento de transporte) superior à distância efetivamente percorrida, resultando no superfaturamento da mencionada avença, em ofensa ao disposto nos arts. 62 e 63 da Lei 4.320/1964, no art. 3º da Lei 8.666/1993 e no art. 37 da Constituição Federal de 1988;
c) SPA Engenharia, Indústria e Comércio Ltda. (25.707.134/0001-78) , na qualidade de empresa contratada, pelo recebimento de valores relativos ao transporte de brita para lastro em quantidade superior à efetivamente realizada nas medições 19, 23, 25, 28, 31, 33, 35 do Contrato CT 35/2007, resultando no superfaturamento da mencionada avença, em ofensa ao disposto nos arts. 62 e 63 da Lei 4.320/1964, no art. 3º da Lei 8.666/1993 e no art. 37 da Constituição Federal de 1988;
d) Vega Engenharia e Consultoria Ltda. (77.728.343/0001-00) , atual Egis – Engenharia e Consultoria Ltda., na qualidade de empresa supervisora, contratada para assistir a fiscalização da Valec, por assinar, por meio de preposto, as medições 19, 23, 25, 28, 31, 33, 35 do Contrato CT 35/2007 contendo distância média de transporte (DMT) de brita para lastro superior à efetivamente necessária para a execução das obras, resultando no superfaturamento da mencionada avença, em ofensa ao disposto nos arts. 62 e 63 da Lei 4.320/1964, no art. 3º da Lei 8.666/1993 e no art. 37 da Constituição Federal de 1988;
Relação de débito: 
	MEDIÇÃO
	VALOR SUPERFATURAMENTO
ORIGINAL (R$) 
	DATA DA OCORRÊNCIA

	19
	4.533,89 
	03/09/09

	23
	11.244,31 
	29/12/09

	25
	23.819,95 
	15/03/10

	28
	26.863,63 
	09/06/10

	31
	116.804,84 
	02/09/10

	33
	139.859,67 
	26/11/10

	35
	37.623,05 
	30/12/10

Condutas:
a) Christian Pimentel de Castro Leitão (XXX.521.306-XX) , na qualidade de fiscal (Gerente Regional) da Valec à época, por assinar a medição 24 do Contrato CT 35/2007 atestando distância de transporte de material do sublastro (momento de transporte) superior à distância efetivamente percorrida, resultando no superfaturamento da mencionada avença, em ofensa ao disposto nos arts. 62 e 63 da Lei 4.320/1964, no art. 3º da Lei 8.666/1993 e no art. 37 da Constituição Federal de 1988;
b) Otoniel Andrade Costa (XXX.026.851-XX) , na condição de Superintendente Regional de Obras da Valec à época, por assinar a medição 24 do Contrato CT 35/2007 atestando distância de transporte de material do sublastro (momento de transporte) superior à distância efetivamente percorrida, resultando no superfaturamento da mencionada avença, em ofensa ao disposto nos arts. 62 e 63 da Lei 4.320/1964, no art. 3º da Lei 8.666/1993 e no art. 37 da Constituição Federal de 1988;
c) SPA Engenharia, Indústria e Comércio Ltda. (25.707.134/0001-78) , na qualidade de empresa contratada, pelo recebimento de valores relativos ao transporte de brita para lastro em quantidade superior à efetivamente realizada na medição 24 do Contrato CT 35/2007, resultando no superfaturamento da mencionada avença, em ofensa ao disposto nos arts. 62 e 63 da Lei 4.320/1964, no art. 3º da Lei 8.666/1993 e no art. 37 da Constituição Federal de 1988;
d) Vega Engenharia e Consultoria Ltda. (77.728.343/0001-00) , atual Egis – Engenharia e Consultoria Ltda., na qualidade de empresa supervisora, contratada para assistir a fiscalização da Valec, por assinar, por meio de preposto, a medição 24 do Contrato CT 35/2007 contendo distância média de transporte (DMT) de brita para lastro superior à efetivamente necessária para a execução das obras, resultando no superfaturamento da mencionada avença, em ofensa ao disposto nos arts. 62 e 63 da Lei 4.320/1964, no art. 3º da Lei 8.666/1993 e no art. 37 da Constituição Federal de 1988;
Relação de débito: 
	MEDIÇÃO
	VALOR SUPERFATURAMENTO
ORIGINAL (R$) 
	DATA DA OCORRÊNCIA

	24
	3.043,18 
	23/02/10

Condutas:
a) Lourisval Adriano Pereira Filho (XXX.693.001-XX) , na qualidade de fiscal (Gerente Regional) da Valec à época, por assinar as medições 37 e 38 do Contrato CT 35/2007 atestando distância de transporte de material do sublastro (momento de transporte) superior à distância efetivamente percorrida, resultando no superfaturamento da mencionada avença, em ofensa ao disposto nos arts. 62 e 63 da Lei 4.320/1964, no art. 3º da Lei 8.666/1993 e no art. 37 da Constituição Federal de 1988;
b) Jorge Lincoln Rodrigues Bangoim (XXX.863.712-XX) , na condição de Superintendente Regional de Obras da Valec à época, por assinar as medições 37 e 38 do Contrato CT 35/2007 atestando distância de transporte de material do sublastro (momento de transporte) superior à distância efetivamente percorrida, resultando no superfaturamento da mencionada avença, em ofensa ao disposto nos arts. 62 e 63 da Lei 4.320/1964, no art. 3º da Lei 8.666/1993 e no art. 37 da Constituição Federal de 1988;
c) SPA Engenharia, Indústria e Comércio Ltda. (25.707.134/0001-78) , na qualidade de empresa contratada, pelo recebimento de valores relativos ao transporte de brita para lastro em quantidade superior à efetivamente realizada nas medições 37 e 38 do Contrato CT 35/2007, resultando no superfaturamento da mencionada avença, em ofensa ao disposto nos arts. 62 e 63 da Lei 4.320/1964, no art. 3º da Lei 8.666/1993 e no art. 37 da Constituição Federal de 1988;
d) Vega Engenharia e Consultoria Ltda. (77.728.343/0001-00) , atual Egis – Engenharia e Consultoria Ltda., na qualidade de empresa supervisora, contratada para assistir a fiscalização da Valec, por assinar, por meio de preposto, as medições 37 e 38 do Contrato CT 35/2007 contendo distância média de transporte (DMT) de brita para lastro superior à efetivamente necessária para a execução das obras, resultando no superfaturamento da mencionada avença, em ofensa ao disposto nos arts. 62 e 63 da Lei 4.320/1964, no art. 3º da Lei 8.666/1993 e no art. 37 da Constituição Federal de 1988;
Relação de débito: 
	MEDIÇÃO
	VALOR SUPERFATURAMENTO
ORIGINAL (R$) 
	DATA DA OCORRÊNCIA

	37
	8.097,71 
	16/03/11

	38
	45.242,85 
	20/04/11

3.853.482,67 
	
D
	
20
	
09/10/09
	
3.179.871,24 
	
D
	
21
	
12/11/09
	
2.234.661,96 
	
D
	
22
	
11/12/09
	
1.490.606,42 
	
D
	
23
	
29/12/09
	
1.161.275,85 
	
D
	
24
	
23/02/10
	
788.891,09 
	
D
	
25
	
15/03/10
	
1.430.736,48 
	
D
	
26
	
22/04/10
	
476.513,44 
	
D
	
27
	
30/04/10
	
511.391,75 
	
D
	
28
	
09/06/10
	
952.935,97 
	
D
	
29
	
30/06/10
	
1.819.032,86 
	
D
	
30
	
15/09/10
	
2.389.178,10 
	
D
	
31
	
02/09/10
	
3.509.862,62 
	
D
	
32
	
07/10/10
	
3.332.430,60 
	
D
	
33
	
26/11/10
	
2.060.400,54 
	
D
	
34
	
30/12/10
	
1.107.570,44 
	
D
	
35
	
30/12/10
	
792.851,85 
	
D
	
36
	
02/03/11
	
990.605,49 
	
D
	
37
	
16/03/11
	
494.686,59 
	
D
	
38
	
20/04/11
	
763.242,80 
	
D
	
39
	
02/06/11
	
530.796,78 
	
D
	
40
	
04/07/11
	
982.787,69 
	
D
	
41
	
25/07/11
	
1.148.393,62 
	
D
	
42
	
16/08/11
	
696.607,65 
	
D
	
43
	
15/09/11
	
420.645,40 
	
D
	
44
	
17/11/11
	
275.180,47 
	
D
	
45
	
26/11/11
	
24.686,25 
	
D
	
46
	
28/11/11
	
18.043,04 
	
D
	
47
	
07/12/11
	
8.743,13 
	
D
	
48
	
26/12/11
	
6.791,97 
	
D
	
49
	
26/01/12
	
8.623,61 
	
D
	
50
	
27/02/12
	
4.331,82 
	
D
	
Final
	
17/04/13
	
- 374.559,56 
	
C
	2) Ocorrência: superfaturamento decorrente de preços excessivos frente aos de mercado identificados nos serviços de execução de estacas raiz.
	Condutas:
	a) José Francisco das Neves (XXX.833.301-XX), na qualidade de Diretor-Presidente da Valec à época, por autorizar a celebração do 4° termo aditivo ao Contrato CT 35/2007, consoante despacho proferido no Memorando 127/2009-SUCON, e, com base na culpa in eligendo e in vigilando, por anuir aos atos praticados pelas instâncias hierárquicas inferiores no tocante à aprovação dos preços dos serviços incluídos pelo mencionado termo aditivo, cujos preços das estacas raiz continham sobrepreço, resultando em superfaturamento, o que afronta o disposto no art. 3º da Lei 8.666/1993 e os princípios da eficiência e da economicidade, insculpidos nos arts. 37 e 70 da Constituição Federal de 1988;
	b) espólio de André Luiz de Oliveira (XXX.568.411-XX), na qualidade de Superintendente de Construção da Valec à época, por instruir o pleito de celebração do 4° termo aditivo ao Contrato CT 35/2007, no qual se determinou os preços das estacas raiz, consoante o Memorando 127/2009-SUCON, que encaminhou a documentação pertinente ao Diretor-Presidente da Valec, contendo preços excessivos frente aos de mercado no serviço de estacas raiz, resultando em superfaturamento, o que afronta o disposto no art. 3º da Lei 8.666/1993 e os princípios da eficiência e da economicidade, insculpidos nos arts. 37 e 70 da Constituição Federal de 1988;
	c) Luiz Antônio Sampaio Barreto (XXX.140.647-XX), na qualidade de Superintendente de Projeto Substituto da Valec à época, por analisar os preços dos serviços de execução de estacas raiz, consoante Memorando 024/2009-SUPRO e respectivos anexos, os quais fundamentaram a inclusão dos mencionados serviços no ajuste, e os respectivos preços, consoante o 4° Termo Aditivo ao Contrato 35/2007, contendo preços acima dos de mercado, resultando em superfaturamento, o que afronta o disposto no art. 3º da Lei 8.666/1993 e os princípios da eficiência e da economicidade, insculpidos nos arts. 37 e 70 da Constituição Federal de 1988;
	d) SPA Engenharia, Indústria e Comércio Ltda. (25.707.134/0001-78), na condição de empresa contratada, por celebrar o 4º e 8° termo aditivo ao Contrato 35/2007 com preços excessivos frente aos de mercado nos serviços de execução de estacas raiz e, consequentemente, beneficiar-se do superfaturamento na avença, o que afronta o disposto no art. 3º da Lei 8.666/1993 e os princípios da eficiência e da economicidade, insculpidos nos arts. 37 e 70 da Constituição Federal de 1988.
Relação de débito:
	
MEDIÇÃO
	
DATA DA OCORRÊNCIA
	
VALOR SUPERFATURAMENTO
ORIGINAL (R$)
	
DÉBITO/CRÉDITO
	
14
	
07/04/09
	
238.127,24 
	
D
	
15
	
04/05/09
	
136.721,33 
	
D
	
16
	
02/06/09
	
274.651,59 
	
D
	
17
	
03/07/09
	
127.578,26 
	
D
	
18
	
19/08/09
	
346.737,30 
	
D
	
19
	
03/09/09
	
144.543,18 
	
D
	
20
	
09/10/09
	
253.594,30 
	
D
	
21
	
12/11/09
	
156.556,08 
	
D
	
22
	
11/12/09
	
61.419,47 
	
D
	
23
	
29/12/09
	
62.439,95 
	
D
	
24
	
23/02/10
	
-17.445,93 
	
C
	
26
	
22/04/10
	
263.476,84 
	
D
	
32
	
07/10/10
	
9.364,18 
	
D
	3) Ocorrência: superfaturamento decorrente do pagamento de transporte de brita para lastro em quantidade superior à efetivamente transportada.
Condutas:
a) Hernani Sepúlveda Anconi (XXX.483.876-XX), na qualidade de fiscal (Gerente Regional) da Valec à época, por assinar a medição 9 do Contrato CT 35/2007 contendo distância média de transporte (DMT) de brita para lastro superior à efetivamente necessária para a execução das obras, resultando no superfaturamento da mencionada avença, em ofensa ao disposto nos arts. 62 e 63 da Lei 4.320/1964, no art. 3º da Lei 8.666/1993 e no art. 37 da Constituição Federal de 1988;
b) Luiz Carlos Oliveira Machado (XXX.706.987-XX), na condição de Superintendente Regional de Obras da Valec à época, por assinar a medição 9 do Contrato CT 35/2007 contendo distância média de transporte (DMT) de brita para lastro superior à efetivamente necessária para a execução das obras, resultando no superfaturamento da mencionada avença, em ofensa ao disposto nos arts. 62 e 63 da Lei 4.320/1964, no art. 3º da Lei 8.666/1993 e no art. 37 da Constituição Federal de 1988;
c) SPA Engenharia, Indústria e Comércio Ltda. (25.707.134/0001-78), na qualidade de empresa contratada, pelo recebimento de valores relativos ao transporte de brita para lastro em quantidade superior à efetivamente realizada na medição 9 do Contrato CT 35/2007, resultando no superfaturamento da mencionada avença, em ofensa ao disposto nos arts. 62 e 63 da Lei 4.320/1964, no art. 3º da Lei 8.666/1993 e no art. 37 da Constituição Federal de 1988;
d) Vega Engenharia e Consultoria Ltda. (77.728.343/0001-00), atual Egis - Engenharia e Consultoria Ltda., na qualidade de empresa supervisora, contratada para assistir a fiscalização da Valec, por assinar, por meio de preposto, a medição 9 do Contrato CT 35/2007 contendo distância média de transporte (DMT) de brita para lastro superior à efetivamente necessária para a execução das obras, resultando no superfaturamento da mencionada avença, em ofensa ao disposto nos arts. 62 e 63 da Lei 4.320/1964, no art. 3º da Lei 8.666/1993 e no art. 37 da Constituição Federal de 1988;
Relação de débito: 
	
MEDIÇÃO
	
VALOR SUPERFATURAMENTO
ORIGINAL (R$)
	
DATA DA OCORRÊNCIA
	
9
	
122.820,45
	
13/11/08
Condutas:
a) Jorge Lincoln Rodrigues Bangoim (XXX.863.712-XX), na qualidade de fiscal (Gerente Regional) da Valec à época, por assinar as medições 10 e 11 do Contrato CT 35/2007 contendo distância média de transporte (DMT) de brita para lastro superior à efetivamente necessária para a execução das obras, resultando no superfaturamento da mencionada avença, em ofensa ao disposto nos arts. 62 e 63 da Lei 4.320/1964, no art. 3º da Lei 8.666/1993 e no art. 37 da Constituição Federal de 1988;
b) Luiz Carlos Oliveira Machado (XXX.706.987-XX), na condição de Superintendente Regional de Obras da Valec à época, por assinar as medições 10 e 11 do Contrato CT 35/2007 contendo distância média de transporte (DMT) de brita para lastro superior à efetivamente necessária para a execução das obras, resultando no superfaturamento da mencionada avença, em ofensa ao disposto nos arts. 62 e 63 da Lei 4.320/1964, no art. 3º da Lei 8.666/1993 e no art. 37 da Constituição Federal de 1988;
c) SPA Engenharia, Indústria e Comércio Ltda. (25.707.134/0001-78), na qualidade de empresa contratada, pelo recebimento de valores relativos ao transporte de brita para lastro em quantidade superior à efetivamente realizada nas medições 10 e 11 do Contrato CT 35/2007, resultando no superfaturamento da mencionada avença, em ofensa ao disposto nos arts. 62 e 63 da Lei 4.320/1964, no art. 3º da Lei 8.666/1993 e no art. 37 da Constituição Federal de 1988;
d) Vega Engenharia e Consultoria Ltda. (77.728.343/0001-00), atual Egis - Engenharia e Consultoria Ltda., na qualidade de empresa supervisora, contratada para assistir a fiscalização da Valec, por assinar, por meio de preposto, as medições 10 e 11 do Contrato CT 35/2007 contendo distância média de transporte (DMT) de brita para lastro superior à efetivamente necessária para a execução das obras, resultando no superfaturamento da mencionada avença, em ofensa ao disposto nos arts. 62 e 63 da Lei 4.320/1964, no art. 3º da Lei 8.666/1993 e no art. 37 da Constituição Federal de 1988;
Relação de débito: 
	
MEDIÇÃO
	
VALOR SUPERFATURAMENTO
ORIGINAL (R$)
	
DATA DA OCORRÊNCIA
	
10
	
122.083,50
	
10/12/08
	
11
	
81.265,00
	
24/12/08
Condutas:
a) Jorge Lincoln Rodrigues Bangoim (XXX.863.712-XX), na qualidade de fiscal (Gerente Regional) da Valec à época, por assinar as medições 12, 13, 14, 15 e 16 do Contrato CT 35/2007 contendo distância média de transporte (DMT) de brita para lastro superior à efetivamente necessária para a execução das obras, resultando no superfaturamento da mencionada avença, em ofensa ao disposto nos arts. 62 e 63 da Lei 4.320/1964, no art. 3º da Lei 8.666/1993 e no art. 37 da Constituição Federal de 1988;
b) Otoniel Andrade Costa (XXX.026.851-XX), na condição de Superintendente Regional de Obras da Valec à época, por assinar as medições 12, 13, 14, 15 e 16 do Contrato CT 35/2007 contendo distância média de transporte (DMT) de brita para lastro superior à efetivamente necessária para a execução das obras, resultando no superfaturamento da mencionada avença, em ofensa ao disposto nos arts. 62 e 63 da Lei 4.320/1964, no art. 3º da Lei 8.666/1993 e no art. 37 da Constituição Federal de 1988;
c) SPA Engenharia, Indústria e Comércio Ltda. (25.707.134/0001-78), na qualidade de empresa contratada, pelo recebimento de valores relativos ao transporte de brita para lastro em quantidade superior à efetivamente realizada nas medições 12, 13, 14, 15 e 16 do Contrato CT 35/2007, resultando no superfaturamento da mencionada avença, em ofensa ao disposto nos arts. 62 e 63 da Lei 4.320/1964, no art. 3º da Lei 8.666/1993 e no art. 37 da Constituição Federal de 1988;
d) Vega Engenharia e Consultoria Ltda. (77.728.343/0001-00), atual Egis - Engenharia e Consultoria Ltda., na qualidade de empresa supervisora, contratada para assistir a fiscalização da Valec, por assinar, por meio de preposto, as medições 12, 13, 14, 15 e 16 do Contrato CT 35/2007 contendo distância média de transporte (DMT) de brita para lastro superior à efetivamente necessária para a execução das obras, resultando no superfaturamento da mencionada avença, em ofensa ao disposto nos arts. 62 e 63 da Lei 4.320/1964, no art. 3º da Lei 8.666/1993 e no art. 37 da Constituição Federal de 1988;
Relação de débito: 
	
MEDIÇÃO
	
VALOR SUPERFATURAMENTO
ORIGINAL (R$)
	
DATA DA OCORRÊNCIA
	
12

BRUNO DANTAS

José Anchieta da Silva (OAB/MG 23.405) e outros, representando SPA Engenharia, Indústria e Comércio Ltda.; Silvia Regina Schmitt (OAB/DF 38.717), representando Valec Engenharia, Construções e Ferrovias S.A.

Não atuou.

TOMADA DE CONTAS ESPECIAL (TCE)

Secretaria de Fiscalização de Infraestrutura Portuária e Ferroviária (SeinfraPortoferrovia).